【裁判字號】    96,訴,1735
【裁判日期】    970331
【裁判案由】    違反槍砲彈藥刀械管制條例
【裁判全文】
臺灣桃園地方法院刑事判決              96年度訴字第1735號
公  訴  人  臺灣桃園地方法院檢察署檢察官
被      告  甲○○
指定辯護人  本院公設辯護人  王榮彬
上列被告因違反槍砲彈藥刀械管制條例案件，經檢察官提起公訴
（96年度偵字第15111 號），本院判決如下：
    主  文
甲○○未經許可持有可發射子彈具有殺傷力之改造手槍，處有期
徒刑年，併科罰金新臺幣陸萬元，罰金如易服勞役，以新臺幣
壹仟元折算壹日。扣案如附表編號一、二所示之物，沒收之。
    事  實
一、甲○○明知具有殺傷力之改造手槍及子彈係屬槍砲彈藥刀械
    管制條例所列管之違禁物，未經中央主管機關許可，不得持
    有，仍於民國95年8 月間某日，在臺北縣板橋市南亞夜市附
    近，以新臺幣20,000元之代價，向真實姓名年籍不詳，化名
    「趙彥良」之成年男子，購買如附表編號一所示可發射子彈
    具有殺傷力之手槍1 支，及如附表編號二、三所示具有殺傷
    力之子彈共3 顆後，將之置放於車牌號碼DSI －923 號輕型
    機車之置物箱內，並將該機車停放在臺北市土林區華榮公園
    旁。後於96年6 月12日凌晨，再將上揭手槍、子彈移置於車
    牌號碼CMG －610 號重型機車之置物箱內，而未經許可持有
    之。嗣其因故騎乘該機車前往桃園，而在同日凌晨1 時10分
    許，為警於桃園縣桃園市○○○街54號前查獲，始知悉上情
    ，並扣得如附表所示之物。
二、案經桃園縣政府警察局桃園分局報請臺灣桃園地方法院檢察
    署檢察官偵查後提起公訴。
    理  由
壹、程序事項：
    本件認定犯罪事實所引用之本件卷內所有卷證資料（包含文
    書證據、物證等證據），並無證據證明係公務員違背法定程
    序所取得，且被告及其指定辯護人，於本院審理終結前就卷
    內所有之卷證資料之證據能力均表示無意見，又卷內之文書
    證據，亦無刑事訴訟法第159 條之4 之顯有不可信之情況與
    不得作為證據之情形，則依刑事訴訟法第159 條之5 之規定
    ，本件認定犯罪事實所引用之本件卷證所有文書證據、物證
    等證據，均有證據能力。
貳、實體事項：
一、上開犯罪事實，業據被告甲○○迭於警詢、偵查及本院審理
    中坦承不諱，且扣案如附表所示之槍枝、子彈，經送內政部
    警政署刑事警察局鑑定後，槍枝部分（即如附表編號一所示
    ）認係改造手槍，由仿WALTHER 廠PPK/S 型半自動手槍製造
    之槍枝（含彈匣1 個），換裝土造金屬槍管而成，雖保險鈕
    斷裂，惟不影響槍枝之擊發功能，可供擊發適用子彈使用，
    研判具殺傷力；至子彈部分（即如附表編號二、三所示）則
    均認係改造子彈，由口徑9mm 制式空包彈加裝直徑8.6 ±0.
    5 mm金屬彈頭而成，採樣1 顆試射（即如附表編號三所示）
    ，可擊發，認具有殺傷力，有該局96年7 月20日刑鑑字第09
    60092647號槍彈鑑定書1 份在卷可稽，堪認被告之自白與事
    實相符，而堪以採信。準此，本件事證明確，被告犯行洵堪
    認定，應依法論科。
二、核被告甲○○所為，係犯槍砲彈藥刀械管制條例第8 條第 4
    項之未經許可持有可發射子彈具有殺傷力之改造手槍罪，及
    同條例第12條第4 項之未經許可持有具有殺傷力之子彈罪。
    被告以一行為同時持有具有殺傷力之槍枝及子彈，為想像競
    合犯，應從重論以未經許可持有可發射子彈具有殺傷力之改
    造手槍罪。爰審酌被告未經許可持有具有殺傷力之改造手槍
    及子彈之行為，具有顯在之危險性，嚴重威脅社會治安，惟
    念及其於犯後坦承犯行，態度尚可，併本件所查扣之槍枝、
    子彈數量非多等一切情狀，量處如主文所示之刑，並就罰金
    部分諭知易服勞役之折算標準。扣案如附表編號一、二所示
    之槍枝、子彈，經鑑定後均具有殺傷力一節已如上述，自屬
    違禁物無訛，爰併依刑法第38條第1 項第1 款之規定，不問
    屬於犯人與否，宣告沒收之；又扣案如附表編號三所示之子
    彈1 顆，因業經試射而喪失違禁物之性質，故不併為沒收之
    諭知，附此敘明。
據上論斷，應依刑事訴訟法第299 條第1 項前段，槍砲彈藥刀械
管制條例第8 條第4 項、第12條第4 項，刑法第11條前段、第55
條、第42條第3 項前段、第38條第1 項第1 款，判決如主文。
本案經檢察官董良造到庭執行職務。
中    華    民    國    97    年     3    月    31    日
                    刑事第十庭  審判長法  官   江德民
                                      法  官   陳世旻
                                      法  官   蘇昌澤
以上正本證明與原本無異。
如不服本判決，應於判決送達後10日內向本院提出上訴狀（應附
繕本），其未敘述上訴理由者，應於上訴期間屆滿後20日內補提
理由書狀於本院，上訴於臺灣高等法院。
                                      書記官  田宜芳
中    華    民    國    97    年    3     月    31    日
附錄論罪科刑依據之法條：
槍砲彈藥刀械管制條例第8條第4項
未經許可，持有、寄藏或意圖販賣而陳列第 1 項所列槍枝者，處
 3 年以上10年以下有期徒刑，併科新臺幣700 萬元以下罰金。
槍砲彈藥刀械管制條例第12條第4項
未經許可，持有、寄藏或意圖販賣而陳列子彈者，處 5 年以下有
期徒刑，併科新台幣 300 萬元以下罰金。
附表：
┌──┬─────────┬──┬───────┬─────┬───────┐
│編號│ 物  品  名  稱   │數量│製  造  方  式│ 槍枝管制 │鑑  定  結  果│
│    │                  │    │              │ 編    號 │              │
├──┼─────────┼──┼───────┼─────┼───────┤
│ 一 │仿WALTHER 廠 PPK/S│1 支│換裝土造金屬槍│0000000000│雖保險鈕斷裂，│
│    │型半自動手槍製造之│    │管而成        │          │惟不影響槍枝之│
│    │槍枝（含彈匣1 個）│    │              │          │擊發功能，可供│
│    │                  │    │              │          │擊發適用子彈使│
│    │                  │    │              │          │用，具殺傷力  │
├──┼─────────┼──┼───────┼─────┼───────┤
│ 二 │改造子彈          │2 顆│由口徑9mm 制式│無        │可擊發，具殺傷│
│    │                  │    │空包彈加裝直徑│          │力            │
│    │                  │    │8.6 ±0.5mm 金│          │              │
│    │                  │    │屬彈頭而成    │          │              │
├──┼─────────┼──┼───────┼─────┼───────┤
│ 三 │改造子彈          │1 顆│同上          │無        │同上          │
└──┴─────────┴──┴───────┴─────┴───────┘


司法院資訊處製作；財團法人民間司法改革基金會備份。
